【裁判字號】    90,簡上,127
【裁判日期】    900905
【裁判案由】    賭博
【裁判全文】
臺灣臺北地方法院刑事判決                          九十年度簡上字第一二七號
    上  訴  人  臺灣臺北地方法院檢察署檢察官
    被      告  戊○○
                甲○○
右列上訴人因被告等賭博案件，不服本院九十年度簡字第一０一八號中華民國八十九
年十月三十一日所為第一審判決（聲請簡易判決處刑案號：臺灣臺北地方法院檢察署
八十九年度偵字第一六五五八號），提起上訴，及移送併案審理（八十九年度偵字第
一八九四八號、八十九年度偵字第一八九四五號、九十年度偵字第八二四一號、九十
年度偵字第一０八五五號、九十年度偵字第一五七五八號），本院管轄之第二審合議
庭判決如左：
    主  文
原判決撤銷。
戊○○連續在公共場所賭博財物，處罰金壹萬元，如易服勞役，以佰元折算壹日。
扣案如附表編號一、二、三、六、七所示之象棋、骰子、賭資均沒收。
甲○○連續在公共場所賭博財物，處罰金陸仟元，如易服勞役，以佰元折算壹日。
扣案如附表編號一、五所示之象棋、骰子、賭資均沒收。
    事  實
一、戊○○前於民國七十八年、八十一年、八十二年、八十八年間迭犯賭博罪，經本
    院分別判處罰金二千元五次、三千元一次、五千元一次、六千元一次，猶不知悔
    悟，又另行起意，與甲○○均基於概括之犯意，分別於附表所示犯罪時間，在臺
    北市大安區○○○路○段高架橋下計程車司機休息站之公共場所，利用象棋、骰
    子為賭具，由賭客輪流做莊，每次下注新臺幣一百元以上，先擲骰子決定順序後
    ，再以賭客抽取之象棋換算點數，與莊家比較點數大小計算輸贏（俗稱「仕九」
    ），而連續與莊家賭博財物，嗣分別於附表所示查獲時間，與附表所示之賭客賭
    博財物時，為警當場查獲，並扣得如附表所示當場賭博之器具象棋、骰子，及在
    賭檯上之賭資。
二、案經臺北市政府警察局大安分局報請臺灣臺北地方法院檢察署檢察官偵查聲請簡
    易判決處刑及移送併案審理。
    理  由
一、右揭事實，迭據被告戊○○、甲○○於警偵訊及本院調查審理中坦認不諱，核與
    證人即參與賭博之賭客庚○○、乙○○、林輝明、丁○○、辛○○、己○○、丙
    ○○、鄧阿德、壬○○、姜義鈿、連忠彥、林祈等人警訊中證述情節相符，另證
    人即查獲警員譚人鳳亦於偵查中結證：本案查獲之賭博地點確係公共場所等語在
    卷（見八十九年八月三十一日偵訊筆錄），此外，並有現場照片四幀附卷及如附
    表所示之象棋、骰子及賭資扣案足資佐證，被告二人之自白與事實相符，本案事
    證明確，被告等犯行均堪認定，應依法論科。
二、核被告二人所為，均係犯刑法第二百六十六條第一項前段之在公共場所賭博財物
    罪。其等先後多次賭博犯行，時間緊接，方法相同，均各觸犯構成要件相同之罪
    名，顯皆係基於概括犯意反覆為之，均為連續犯，依刑法第五十六條之規定，各
    以一罪論，並均加重其刑。聲請簡易判決處刑書雖未敘及被告戊○○於如附表所
    示八十九年八月二十九日、八十九年九月十二日、九十年四月二十一日、九十年
    六月十八日之賭博犯行，被告甲○○於如附表所示八十九年九月十三日、九十年
    三月二十一日之賭博犯行，然該等事實與檢察官聲請簡易判決處刑之犯罪事實既
    具有連續犯之裁判上一罪關係，且經檢察官提起上訴請求併予審判及移送併辦，
    應為起訴效力所及，本院自得併予審究。原審據以論罪科刑，固非無見，然查被
    告戊○○於八十九年九月十二日、九十年四月二十一日、九十年六月十八日之賭
    博犯行，及被告甲○○於八十九年九月十三日、九十年三月二十一日之賭博犯行
    ，原審均未及加以審究；且原審判決之事實及理由欄既載明犯罪地點係臺北市○
    ○○路○段高架橋下計程車司機休息站之「公共場所」，卻於主文欄諭知「公眾
    得出入之場所」，其主文與事實顯不相符，均有未洽；上訴人即臺灣臺北地方法
    院檢察署檢察官上訴要旨請求將上開原審未及審酌之犯罪事實併予審判，為有理
    由，原判決既有可議即屬無可維持，應由本院予以撤銷改判。爰審酌被告二人犯
    罪後均坦認犯行，惟被告戊○○已有事實欄所示多次賭博前科遭判刑執行完畢，
    有臺灣高等法院檢察署刑案紀錄簡覆表可憑，竟再犯賭博罪，本案偵審中又四度
    為警查獲，顯見自制力甚低，亦無悔改之意，被告甲○○雖無賭博前科，惟經警
    查獲後，猶不知悛悔，又前往同址賭博財物，二度遭查獲，惟其等賭博財物之金
    額非鉅，情節尚非嚴重，暨其等之生活狀況、品行、智識程度、犯罪之動機、目
    的、手段、所生危害等一切情狀，各量處如主文所示之刑，並均諭知易服勞役之
    折算標準。扣案如附表所示之物，除附表編號四部分，業經銷毀，顯已滅失，故
    不另為沒收之諭知外，其餘扣案之骰子、象棋俱係當場賭博之器具，賭資則均為
    賭檯上之財物，業據被告二人供陳在卷，不問屬於犯人與否，均應刑法第二百六
    十六條第二項之規定宣告沒收。
據上論斷，應依刑事訴訟法第四百五十五條之一第一項、第三項、第三百六十九條第
一項前段、第三百六十四條、第二百九十九條第一項前段，刑法第五十六條、第二百
六十六條第一項前段、第二項、第四十二條第二項，罰金罰鍰提高標準條例第一條前
段、第二條，判決如主文。
本案經檢察官林邦樑到庭執行職務
中      華      民      國     九十     年      九      月      五      日
                                    臺灣臺北地方法院刑事第四庭
                                        審判長法  官  段景榕
                                              法  官  黃紹紘
                                              法  官  吳靜怡
右正本證明與原本無異
本件不得上訴。
                                              書記官  李春松
中      華      民      國     九十     年       九     月 七     日
附錄本案論罪科刑法條全文：
刑法第二百六十六條
在公共場所或公眾得出入之場所賭博財物者，處一千元以下罰金，但以供人暫時娛樂
之物為賭博者，不在此限。
當場賭博之器具與在賭檯或兌換籌碼處之財物，不問屬於犯人與否，沒收之。


司法院資訊處製作；財團法人民間司法改革基金會備份。
